臺灣橋頭地方法院民事判決
  111年度岡簡字第195號
原      告  王林梅  
            王承孺  
            王妙芬  
            王妙系  
            王昭丹  
共      同
訴訟代理人  郭廷慶律師
被      告  黃志誠  

訴訟代理人  邱振宗律師(法扶律師)  
上列當事人間請求損害賠償事件，經原告提起刑事附帶民事訴訟
（本院110年度交附民緝字第2號），由本院刑事庭裁定移送前來
，本院於民國111年7月27日言詞辯論終結，判決如下：
    主  文
被告應給付原告王承儒新台幣壹佰零壹萬陸仟肆佰柒拾貳元，應
給付原告王林梅、王妙芬、王妙系、王昭丹各新台幣捌拾伍萬玖
仟陸佰柒拾貳元，及均自民國一百一十一年一月七日起至清償日
止，按年息百分之五計算之利息。
原告其餘之訴駁回。
本判決原告勝訴部分得假執行。
原告其餘假執行之聲請駁回。
    事  實  及  理  由
一、原告主張：被告黃志誠已有多次酒駕紀錄，仍不知悔改，於
    民國108年4月5日晚間7時許，與友人在高雄市路竹區大公路
    「北極殿」飲用啤酒後，明知酒後不得駕駛動力交通工具，
    仍於同日晚間8時許，逕自駕駛車號000-0000號自小客車上
    路，嗣於同日晚間8時37分許，沿高雄市○○區○○路○○○○○○○○○
    ○路段000號之際，本應注意車前狀況並隨時採取必要安全措
    施，且無速限標誌或標線者行車時速不得超過50公里，另汽
    車在未劃設慢車道之雙向二車道行駛除超車外不得駛越行車
    分向線，卻因飲酒後個人注意反應能力及駕駛操控力均已降
    低，疏未注意車前狀況且以時速50至60公里之速度超速行駛
    ，並無故跨越行車分向線駛入對向車道，適訴外人王豊男由
    北往南欲步行橫越上開路段（當時尚在延平路由東往西車道
    內），遭被告駕駛上開車輛撞擊倒地，而受有頭部外傷、頸
    椎骨折、氣血胸、骨盆腔骨折等嚴重傷害，經送醫救治仍於
    同日晚間11時4分許傷重不治死亡（下稱系爭事故）；原告
    王林梅為王豊男之配偶，原告王承孺、王妙芬、王妙系、王
    昭丹則為王豊男之子女，自得依民法第192條第1項、第194
    條之規定，向被告請求損害賠償。原告王承儒為王豊男支出
    喪葬費用新台幣（下同）224,000元，另原告等人為王豊男
    之至親，王豊男於系爭事故發生前身體健康、行動自如，正
    是安享晚年之時，卻因被告酒後違法駕駛行為突然遭撞身故
    ，原告等人除感震驚、悲痛外，每每思及王豊男因系爭事故
    所受之嚴重傷勢與疼痛，迄今仍常夜不成眠，無法接受王豊
    男於此情況下突失生命，且被告未曾向原告等人表示歉意，
    是原告等人內心受有極大之痛苦及不捨，是各向被告請求精
    神慰撫金1,800,000元等語。爰依侵權行為之法律關係，提
    起本訴。並聲明：㈠被告應給付原告王承儒2,024,000元，應
    給付原告王林梅、王妙芬、王妙系、王昭丹各1,800,000元
    ，及均自起訴狀繕本送達翌日起至清償日止，按年息5%計算
    之利息。㈡願供擔保請准宣告假執行。
二、被告則以：伊願意賠償原告所受之損害，亦非不願向原告等
    人表示歉意，係因伊在外地工作，收入微薄，希望可以分期
    償還，又原告等人請求之精神慰撫金實在過高等語，資為抗
    辯。並聲明：原告之訴駁回。
三、兩造不爭執事項：
㈠、被告於上開時、地，因過失駕駛行為造成訴外人王豊男身故
    之結果，應對王豊男之配偶即原告王林梅、子女即原告王承
    儒、王妙芬、王妙系、王昭丹負損害賠償責任。
㈡、被告同意賠償原告王承儒為王豊男所支出之喪葬費用224,000
    元。
㈢、兩造對於被告就系爭事故之發生，應負七成之肇事責任不爭
    執。
㈣、原告已各領取強制汽車責任保險金400,328元。　　
四、本件之爭點為：原告各得請求之精神慰撫金為若干？詳述如
    下：按不法侵害他人致死者，被害人之父、母、子、女及配
     偶，雖非財產上之損害，亦得請求賠償相當之金額，民法
    第194條定有明文；又按慰撫金之賠償其核給之標準固與財
    產上損害之計算不同，然非不可斟酌雙方身分資力與加害程
    度，及其他各種情形核定相當之數額。經查：訴外人王豊男
    為原告王林梅之配偶、其餘原告之父親，王林梅原可與配偶
    共享晚年生活，其餘原告則可盡孝道，一家共享天倫，王豊
    男卻因系爭事故突然不治身亡，原告等人遭逢此喪親之痛自
    深受打擊，精神上之痛苦至深且鉅，堪以認定。又審酌兩造
    之學經歷、財產狀況（經本院依職權調取兩造稅務電子閘門
    財產所得調件明細表查核屬實）、原告等人突遭至親身故之
    痛苦程度等一切情狀，認原告各請求精神慰撫金1,800,000
    元為適當，應予准許。
五、按損害之發生或擴大，被害人與有過失者，法院得減輕賠償
    金額或免除之，民法第217 條第1 項定有明文。查系爭事故
    發生原因，王豊男與被告之過失比例分別各為三成、七成，
    為兩造所不爭執，業如前述，是原告王承儒得向被告請求賠
    償之金額為1,416,800元【計算式：2,024,000×0.7＝1,416,8
    00】，原告王林梅、王妙芬、王妙系、王昭丹得向被告請求
    賠償之金額各為1,260,000元【計算式：1,800,000×0.7＝1,2
    60,000】。末按保險人依本法規定所為之保險給付，視為被
    保險人損害賠償金額之一部分，被保險人受賠償請求時，得
    扣除之，強制汽車責任保險法第32條定有明文。原告已各領
    取強制汽車責任保險金400,328元，為兩造所不爭執，自應
    予扣除之，則被告應賠償原告王承儒之金額為1,016,472元
    ，應賠償原告王林梅、王妙芬、王妙系、王昭丹之金額則各
    為859,672元。
六、綜上所述，原告等人依據侵權行為之法律關係，原告王承儒
    請求被告給付在1,016,472元，原告王林梅、王妙芬、王妙
    系、王昭丹等人各請求被告給付在859,672元，及均自起訴
    狀繕本送達翌日即111年1月7日起至清償日止，按年息5%計
    算利息之範圍內，為有理由，應與准許。逾此範圍之請求，
    則無理由，應予駁回。
七、准許宣告假執行之依據：民事訴訟法第389 條第1項第3 款
    。
八、原告係於刑事訴訟程序提起民事訴訟，經本院刑事庭裁定移
    送前來，依刑事訴訟法第504 條第2 項規定，無庸繳納裁判
    費，且本件訴訟繫屬期間亦未增生訴訟費用事項，故無訴訟
    費用負擔問題，併予敘明。

中　　華　　民　　國　　111 　年　　7 　　月　　29　　日
                岡山簡易庭  法    官  盧怡秀
以上正本係照原本作成。
如對本判決上訴，須於判決送達後20日內向本院提出上訴狀。如
委任律師提起上訴者，應一併繳納上訴審裁判費。
中　　華　　民　　國　　111 　年　　7 　　月　　29　　日
                            書 記 官  陳麗如